# 请教陈老师两个实务问题

提问人：kuaileyo 时间：2012-11-10 22:15:38
1 、电厂新建 1 台发电机组，但先前并未取得发改委相关批准文件，因此配套的输电线路也由电厂垫资建设，本年取得批准文件，但是截止目前与省电力公司并未就该输电线路达成任何有关协议，无法判断是否能收回垫付的建设款项。请问在本年新建机组完工转固时，此输电线路是否作为本电厂固定资产核算并计提折旧？若不是，如何进行账务处理？ 2 、假设期初在建工程总额为 40 亿（资金来源全部为借款），其中有 3 亿为一般借款资本化利息。请问在计算本年资本化利息时候，前述已经计入在建工程的 3 亿资本化利息要作为本期占用资金计算资本化利息么？

回答人：chenyiwei
1 、本企业垫资建设的输电线路，本企业拥有产权，且为本企业正常生产经营所必需，符合《企业会计准则第 4 号——固定资产》所定义的固定资产特征，因此可以作为固定资产确认，但应关注目前尚未与电网公司就资产的补偿达成协议的事项对其可收回金额的影响，必要时计提减值准备。 2 、在IFRS下，根据IAS 23，在计算一般借款的借款费用资本化金额时，前期已资本化的利息可以作为后期计算资本化借款费用的基数，但中国准则下并无此规定。因此我理解不能将前期的资本化利息计入本期的资本化利息计算基数中。